【裁判字號】    98,交聲,178
【裁判日期】    980212
【裁判案由】    聲明異議
【裁判全文】
臺灣彰化地方法院交通事件裁定         98年度交聲字第178號
移送機關    交通部公路總局台中區監理所彰化監理站
聲明異議人
即受處分人  甲○○
上列聲明異議人即受處分人因違反道路交通管理處罰條例案件，
對交通部公路總局臺中區監理所彰化監理站九十八年二月五日彰
監四字第裁六四－ＺＣＡ三二五五六八號裁決聲明異議，本院裁
定如下：
    主  文
異議駁回。
    理  由
一、本件異議意旨略以：關於本件聲明異議人即受處分人甲○○
    並未收到違規通知書，郵局亦未通知招領，為此，提出本件
    異議等語。
二、按汽車行駛於高速公路、快速公路或設站管制之道路，不遵
    使用限制、禁止、行車管制及管理事項之管制規則而有下列
    行為者，處汽車駕駛人新台幣三千元以上六千元以下罰鍰：
    一、行車速度超過規定之最高速限或低於規定之最低速限。
    道路交通管理處罰條例第三十三條第一項第一款定有明文。
    又行駛高速公路行車速度超過規定之最高速限未滿二十公里
    ，逾越應到案期限六十日以上，經逕行裁決處罰者，小型車
    處新台幣四千五百元罰鍰，違反道路交通管理事件統一裁罰
    基準及處理細則，亦規定甚明。次按行為人有違反道路交通
    管理處罰條例之情形者，應填製舉發違反道路交通管理事件
    通知單，逕行舉發者，應按已查明之資料填註車牌號碼、車
    輛種類、車主姓名或地址，並於通知單上方空白處加註逕行
    舉發之文字後，由舉發機關送達被通知人，違反道路交通管
    理事件統一裁罰基準及處理細則第十一條第一項第四款定有
    明文。又違反道路交通管理事件行為人，未依規定自動繳納
    罰鍰，或未依規定到案聽候裁決，處罰機關應於舉發違反道
    路交通管理事件通知單送達且逾越應到案期限六十日後之三
    個月內，逕行裁決之，違反道路交通管理事件統一裁罰基準
    及處理細則第四十四條第一項亦定有明文。再按處理違反道
    路交通管理事件，有關文書送達之程序，依行政程序法之規
    定。又送達，於應受送達人之住居所、事務所或營業所為之
    ；於應送達處所不獲會晤應受送達人時，得將文書付與有辨
    別事理能力之同居人、受僱人或應送達處所之接收郵件人員
    ；送達，不能依前二條規定為之者，得將文書寄存送達地之
    地方自治或警察機關，並作送達通知書兩份，一份黏貼於應
    受送達人住居所、事務所、營業所或其就業處所門首，另一
    份交由鄰居轉交或置於該送達處所信箱或其他適當位置，以
    為送達；前項情形，由郵政機關為送達者，得將文書寄存於
    送達地之郵政機關；寄存機關自收受寄存文書之日起，應保
    存三個月；違反道路交通管理事件統一裁罰基準及處理細則
    第五條、行政程序法第七十二條第一項、第七十三條及第七
    十四條分別著有明文。
三、經查：（一）聲明異議人即受處分人所有之車牌號碼０三０
    三－ＪＵ號自用小客車，於民國九十七年五月十四日十時三
    分許，行經國道一號高速公路北向一五八公里加六五０公尺
    處，因「速限一百一十公里，經雷達測定行速為一百二十二
    公里，超速十二公里」為警逕行舉發，再經移送機關交通部
    公路總局台中區監理所彰化監理站於九十八年二月五日，以
    彰監四字第裁六四－ＺＣＡ三二五五六八號裁決裁處受處分
    人罰鍰新台幣（下同）四千五百元，並計違規點數一點等情
    ，有上開裁決書及內政部警政署國道公路警察局舉發違反道
    路交通管理事件通知單、採證照片各一件等附卷可稽，且受
    處分人對伊所有之車輛於上開時、地超速駕駛乙節亦不爭執
    。（二）次查，受處分人仍設籍於彰化縣二林鎮外竹里北里
    巷十七號之五，迄今並未遷移，亦未聲請變更送達住所，此
    有其個人基本資料查詢結果在卷可參，並有詳載受處分人送
    達處所之聲明異議狀在卷可考。而受處分人於上揭時、地超
    速違規後，經舉發機關內政部警政署國道公路警察局第三警
    察隊查明受處分人之車輛種類、姓名及地址，加註逕行舉發
    之文字，於九十七年五月二十八日填製舉發違反道路交通管
    理事件通知單，限期於九十七年六月二十七日前自動繳納罰
    鍰，並附採證照片，交由郵政機關向受處分人上開戶籍地送
    達，然因不獲會晤應受送達人，亦未能將文書付與有辨別事
    理能力之同居人、受僱人或應送達處所之接收郵件人員，郵
    政機關乃製作送達通知書二份，一份黏貼於應受送達人即受
    處分人住所，另一份則置於該送達處所適當位置以為送達，
    並於九十七年六月四日將上開舉發違反道路交通管理事件通
    知單裁決書寄存於送達地之彰化縣二林郵局等情，有上開舉
    發違反道路交通管理事件通知單及採證照片、送達證書等附
    卷可憑，按諸行政程序法第七十四條之規定，上開舉發違反
    道路交通管理事件通知單業已發生合法送達之效力。從而，
    本件舉發違反道路管理事件通知單既已合法寄存送達，已生
    送達之效力，惟因受處分人未能及時前往郵局領取，乃屬可
    歸責於受處分人個人之事由，致逾越應到案期限六十日以上
    ，則移送機關逕行裁決，裁罰受處分人罰鍰四千五百元，並
    計違規點數一點，依法核無違誤，裁罰金額亦屬正當，是以
    本件受處分人之異議即無理由，自應予駁回。
四、據上論斷，應依道路交通案件處理辦法第十九條，裁定如主
    文。
中    華    民    國    98    年    2     月    12    日
                            交通法庭法  官  王義閔
以上正本證明與原本無異
如不服本裁定，應於裁定送達後五日內向本院提出抗告狀 (須附
繕本 )。
中    華    民    國    98    年    2     月    12    日
                                    書記官  黃幼華


司法院資訊處製作；財團法人民間司法改革基金會備份。
